【裁判字號】    99,聲,922
【裁判日期】    990604
【裁判案由】    聲請定其應執行刑等
【裁判全文】
臺灣高等法院臺中分院刑事裁定           99年度聲字第922號
聲  請  人  臺灣高等法院臺中分院檢察署檢察官
受  刑  人  甲○○
上列聲請人因受刑人數罪併罰有二裁判以上，聲請定其應執行之
刑（聲請案號：99年度執聲字第738號），本院裁定如下：
    主  文
甲○○因犯如附表所示各罪所處之刑，有期徒刑部分應執行有期
徒刑壹年，如易科罰金，以銀元參佰元即新臺幣玖佰元折算壹日
。
    理  由
一、聲請意旨略以：受刑人甲○○因犯偽造文書等數罪，先後經
    判決確定如附表所示，應依刑法第2條第1項、第53條、第51
    條第5款規定，並依司法院大法官會議解釋第662號之諭知，
    定其應執行之刑，爰依刑事訴訟法第477條第1項聲請裁定等
    語。
二、按刑法第2條第1項規定：「行為後法律有變更者，適用行為
    時之法律。但行為後之法律有利於行為人者，適用最有利於
    行為人之法律」。又現行刑法第51條規定自民國94年2月2日
    公布修正，並已於95年7月1日生效施行。故受刑人於修正施
    行前犯罪，而欲依同條第5款定其應執行刑時，應依刑法第2
    條第1項之規定，適用最有利於行為人之法律，即應為新舊
    法比較，最高法院95年5月23日第8次刑事庭會議決議可資參
    照。查本件受刑人所犯如附表所示之罪，部分係於95年7月1
    日修正施行前所為，依照修正前刑法第51條第5款之規定：
    「宣告多數有期徒刑者，於各刑中之最長期以上，各刑合併
    之刑期以下，定其刑期，但不得逾二十年」。而修正後刑法
    第51條第5款規定：「宣告多數有期徒刑者，於各刑中之最
    長期以上，各刑合併之刑期以下，定其刑期，但不得逾三十
    年」。上開新、舊法律之規定經比較結果，修正後刑法第51
    條第5款之規定並非較有利於受刑人，則依據刑法第2條第1
    項前段之規定，本件仍應依修正前刑法第51條第5款之規定
    ，定應執行刑。
三、受刑人甲○○行為後，刑法第41條關於罰金折算標準，業已
    於94年2月2日修正公布，並自95年7月1日施行。因受刑人行
    為後，罰金罰鍰提高標準條例第2條業已刪除，而刑法第41
    條第1項前段關於易科罰金之折算標準已修正，因屬科刑規
    範事項之變更，其折算標準為裁判時所應諭知，自有就新舊
    法規定比較之必要。修正前刑法第41條第1項規定：「犯最
    重本刑為五年以下有期徒刑以下之刑之罪，而受六個月以下
    有期徒刑或拘役之宣告，因身體、教育、職業、家庭之關係
    或其他正當事由，執行顯有困難者，得以一元以上三元以下
    折算一日，易科罰金。但確因不執行所宣告之刑，難收矯正
    之效，或難以維持法秩序者，不在此限」。又受刑人行為時
    之易科罰金折算標準，依修正前罰金罰鍰提高標準條例第2
    條前段（現已刪除）規定，就其原定數額提高為一百倍折算
    1日，應以銀元300元折算1日，經折算為新臺幣後，應以新
    臺幣900元折算1日。惟依修正後之同條第1項規定為：「犯
    最重本刑為五年以下有期徒刑以下之刑之罪，而受六個月以
    下有期徒刑或拘役之宣告者，得以新臺幣一千元、二千元或
    三千元折算一日，易科罰金。但確因不執行所宣告之刑，難
    收矯正之效，或難以維持法秩序者，不在此限」。上開新舊
    法折算標準經比較結果，以修正前之舊法較有利於受刑人，
    是本件應適用受刑人行為時之舊法即依修正前刑法第41條第
    1項前段、修正前罰金罰鍰提高標準條例第2條之規定，諭知
    以銀元300元即新台幣900元折算1日為易科罰金之折算標準
    。
四、綜上，受刑人甲○○因偽造文書等數罪，經法院先後判處如
    附表所示之刑，均確定在案。玆檢察官聲請定其應執行之刑
    ，本院審核認聲請為正當，應定其應執行之刑，並諭知易科
    罰金之折算標準。爰依刑事訴訟法第477條第1項、刑法第2
    條第1項前段、第53條、修正前刑法第51條第5款、第41條第
    1項前段，修正前罰金罰鍰提高標準條例第2條，裁定如主文
    。
中    華    民    國    99    年    6     月    4     日
            刑事第八庭  審判長法  官  羅  得  村
                              法  官  簡  源  希
                              法  官  郭  瑞  祥
上列正本證明與原本無異。
如不服本裁定，得於收受送達5日內向本院提出抗告書狀 (須附
繕本)。
                              書記官  李  妍  嬅
中    華    民    國    99    年    6     月    4     日
附表：受刑人甲○○定應執行刑案件一覽表
┌────────┬─────────┬─────────┬─────────┐
│編            號│         1        │         2        │        3         │
├────────┼─────────┼─────────┼─────────┤
│罪            名│       贓物       │     偽造文書     │       竊盜       │
├────────┼─────────┼─────────┼─────────┤
│宣     告     刑│已減為有期徒刑5月 │已減為有期徒刑5月 │已減為有期徒刑5月 │
├────────┼─────────┼─────────┼─────────┤
│犯   罪   日  期│95年4月間至       │     95.09.10     │     95.11.16     │
│                │95年6月間         │                  │                  │
├────────┼─────────┼─────────┼─────────┤
│偵查（自訴）機關│臺中地檢95年度偵字│臺中地檢95年度偵字│臺中地檢95年度偵字│
│年   度   案  號│第26510、28737號  │第26510、28737號  │第26510、28737號  │
├─┬──────┼─────────┼─────────┼─────────┤
│最│法        院│     臺中地院     │    臺中高分院    │    臺中高分院    │
│後├──────┼─────────┼─────────┼─────────┤
│事│案        號│96年度訴字第224號 │96年度上訴字第1850│96年度上訴字第1850│
│實│            │96年度易字第2378號│號                │號                │
│審├──────┼─────────┼─────────┼─────────┤
│  │判  決 日 期│     96.05.15     │     96.08.21     │     96.08.21     │
├─┼──────┼─────────┼─────────┼─────────┤
│  │法        院│     臺中地院     │     最高法院     │    臺中高分院    │
│確├──────┼─────────┼─────────┼─────────┤
│定│案        號│96年度訴字第224號 │99年度台上字第2477│96年度上訴字第1850│
│判│            │96年度易字第2378號│號                │號                │
│決├──────┼─────────┼─────────┼─────────┤
│  │判決確定日期│     96.06.23     │     99.04.23     │     96.08.21     │
├─┴──────┼─────────┼─────────┼─────────┤
│備            註│臺中地檢96年度執減│編號2、3之罪前經本│編號2、3之罪前經本│
│                │更字第8366號（96年│院96年度上訴字第18│院96年度上訴字第18│
│                │度執字第8997號）已│50號判決定其應執行│50號判決定其應執行│
│                │執畢。            │刑為有期徒刑8月。 │刑為有期徒刑8月。 │
│                │                  │臺中地檢99年度執字│臺中地檢99年度執字│
│                │                  │第5729號          │第5729號          │
└────────┴─────────┴─────────┴─────────┘

司法院資訊處製作；財團法人民間司法改革基金會備份。
